最高法院刑事判決                              八十七年度台上字第一六○○號
    上  訴  人  甲○○
右上訴人因盜匪案件，不服台灣高等法院高雄分院中華民國八十七年二月十一日第二
審判決（八十六年度上訴字第二四三○號，起訴案號：台灣高雄地方法院檢察署八十
六年度偵字第一四六○五號），提起上訴，本院判決如左：
    主  文
原判決關於甲○○部分撤銷，發回台灣高等法院高雄分院。
    理  由
本件原判決認定上訴人甲○○與已判決確定之蘇誌勇、潘原彰係朋友關係。蘇誌勇於
民國八十六年五月底，未經許可無故為一名叫「廖明信」之男子寄藏可發射子彈具有
殺傷力之手槍一把及具有殺傷力之八ＭＭ子彈三發。嗣於八十六年六月十三日凌晨零
時許，上訴人與蘇誌勇、潘原彰共同意圖為自己不法之所有，共持上開蘇誌勇非法持
有之制式手槍、子彈，由上訴人駕駛ＰＹ－二○四八號自用小客車尋找犯罪目標，行
經台南縣白河鎮○○路二之二十二號沈鍾智經營之「海陸空玩具模型店」時，發見僅
沈鍾智一人在店中，乃由上訴人駕駛上開汽車在路旁等候接應，潘原彰在店門口把風
，由蘇誌勇持上開槍、彈進入店內，脅迫沈鍾智交付財物，使之不能抗拒而交付其所
有之新台幣一萬五千元及手錶、戒指各一只等情。因而撤銷第一審關於上訴人與潘原
彰部分之判決，改判仍論處上訴人共同意圖為自己不法之所有，以脅迫致使不能抗拒
而使他人交付財物之罪刑，固非無見。
惟查：(一)原判決事實謂蘇誌勇於八十六年五月底，收受「廖明信」之男子所交付可發
射子彈具有殺傷力之手槍一把云云，係指蘇誌勇所收受之槍械，為修正前槍彈藥刀
械管制條例第十條第一項所規定者而言。但判決事實另謂上訴人與蘇誌勇、潘原彰
於八十六年六月十三日凌晨零時許，共同意圖為自己不法之所有，共持上開蘇誌勇非
法持有之制式手槍為上開盜匪犯行云云，則係指蘇誌勇收受「廖明信」者所交付，嗣
與上訴人等共同持以為上開盜匪犯行之手槍，乃修正前槍彈藥刀械管制條例第七條
第二項之手槍，係成立同條例第七條第四項犯行之情形，顯有判決認定事實互相矛盾
之違法。(二)原判決謂上訴人與蘇誌勇、潘原彰共同意圖為自己不法之所有，共持上開
可發射子彈具有殺傷力之手槍一把及具有殺傷力之子彈三發，於上開時地為盜匪犯行
云云。如果所認無誤，則上訴人等同時持有槍、彈，為一個持有行為而犯二種罪名，
係一行為觸犯數罪者，應依刑法第五十五條前段規定，從較重之罪，而再與所犯盜匪
罪有方法結果之牽連關係，應從一重之盜匪罪處斷，始屬正確。原判決竟謂上訴人等
所犯上開三罪間，有方法結果之牽連關係云云，亦欠妥適。上訴意旨指摘原判決不當
，非無理由，應認有發回更審之原因。
據上論結，應依刑事訴訟法第三百九十七條、第四百零一條，判決如主文。
中      華      民      國    八十七    年      五      月      七      日
                              最高法院刑事第十庭
                                  審判長法官  吳  雄  銘
                                        法官  池  啟  明
                                        法官  陳  宗  鎮
                                        法官  石  木  欽
      右正本證明與原本無異
                                              書  記  官
中      華      民      國    八十七    年      五      月     十一     日
                                                                       Ｅ
